臺灣臺中地方法院刑事裁定
110年度聲字第3255號
聲  請  人  
即  被  告  林俊良



上列聲請人即被告因違反藥事法案件（本院109年度訴字第1301
號），聲請交付法庭錄音光碟，本院裁定如下：
    主  文
聲請駁回。
    理  由
一、聲請意旨略以：本件聲請人即被告林俊良（下稱聲請人）因
    違反藥事法案件，聲請交付本院109年度訴字第1301號案件
    於民國110年5月4日之法庭錄音光碟等語。
二、按當事人及依法得聲請閱覽卷宗之人，因主張或維護其法律
    上利益，得於開庭翌日起至裁判確定後6個月內，繳納費用
    聲請法院許可交付法庭錄音或錄影內容；聲請交付法庭錄音
    或錄影內容時，應敘明理由，由法院為許可與否之裁定，法
    院組織法第90條之1第1項前段、法庭錄音錄影及其利用保存
    辦法第8條第1項分別定有明文。是聲請交付法庭錄音錄影內
    容，應以主張或維護聲請人關於該案件之法律上利益之事由
    為限，且聲請人須釋明該事由與聲請交付錄音錄影內容之關
    連性，由法院依個案審酌有無交付之必要性，而非一經聲請
    ，法院即應一概照准，以免失諸浮濫。又刑事訴訟關於文書
    之送達，依刑事訴訟法第62條準用民事訴訟法第136條第1 
    項前段、第137條第1項之規定，應於受送達人之住居所、事
    務所或營業所行之，倘送達於住居所、事務所或營業所不獲
    會晤應受送達人者，得將文書付與有辨別事理能力之同居人
    或受僱人。是應送達予被告之刑事裁判書正本，經擇一向其
    住所、居所、事務所或營業所為送達，或因不獲會晤被告，
    而將該文書擇一付與其上開送達處所之同居人及受僱人補充
    送達，即生送達之效力，俾免無益之重複送達造成司法資源
    之浪費，及訴訟文書無法向被告本人送達發生訴訟遲滯無法
    續行或法律裁判長期陷於未確定之狀態（最高法院110年度
    台非字第148號判決意旨參照）。 
三、經查，聲請人聲請交付本院109年度訴字第1301號違反藥事
    法案件於110年5月4日之法庭錄音光碟，惟其聲請狀並未具
    體闡述本件聲請與其主張或維護法律上利益之關連性，經本
    院於110年9月6日裁定命聲請人應於裁定送達後5日內補正，
    而該裁定正本經向聲請人之戶籍地即臺中市○○區○○街00號為
    送達，雖因遷址不明而遭退件，惟亦已向聲請人自陳之實際
    居所地即臺中市○區○○路0段00號為送達，因送達時未獲會晤
    聲請人本人，已付與有辨別事理能力之純真年代社區管理委
    員會管理員代為收受等情，有刑事聲請交付法庭錄音光碟狀
    、個人戶籍資料查詢結果、本院送達證書及本院信封等件在
    卷可稽，揆諸前揭說明，該裁定正本既已向聲請人自陳之實
    際居所地為補充送達，即生合法送達之效力，則其補正期間
    ，應自補充送達之翌日即110年9月11日起算5日，即應於110
    年9月16日屆滿，惟聲請人迄今仍未具狀補正，有收文資料
    查詢清單1份附卷足憑，是聲請人顯未依本院該裁定之旨，
    補正其聲請交付法庭錄音光碟之具體理由，依上開規定，其
    本件聲請於法未合，礙難准許，應予駁回。
據上論斷，應依刑事訴訟法第220條，裁定如主文。
中    華    民    國    110   年    9     月    23    日
                  刑事第十六庭  審判長法  官  江彥儀
                                      法  官  吳金玫
                                      法  官  呂超群 
以上正本證明與原本無異。
如不服本裁定，應於收受送達後5日內向本院提出抗告狀。（應
附繕本）
　　　　　　　　　　　　　                              書記官  鄭淑英 
中    華    民    國    110   年    9     月    23    日